---
title: "HDT1"
author: "Jorge Perez y Diego Ruiz"
date: "2023-02-01"
output:
  pdf_document: default
  html_document: default
---

```{r setup, include=FALSE}
knitr::opts_chunk$set(echo = TRUE)
```

```{r}
peliculas <- read.csv("movies.csv")
```

### 1. Resumen del conjunto de datos

```{r}
head(peliculas)
summary(peliculas)
```

#Descripcion de las variables #Aquí describis a las variables:

```{r echo = FALSE}
class(peliculas$id)
class(peliculas$budget)
class(peliculas$genres)
class(peliculas$homePage)
class(peliculas$productionCompany)
class(peliculas$productionCompanyCountry)
class(peliculas$productionCountry)
class(peliculas$revenue)
class(peliculas$runtime)
class(peliculas$video)
class(peliculas$director)
class(peliculas$actors)
class(peliculas$actorsPopularity)
class(peliculas$actorsCharacter)
class(peliculas$originalTitle)
class(peliculas$title)
class((peliculas$originalLanguage))
class(peliculas$popularity)
class(peliculas$releaseDate)
class(peliculas$voteAvg)
class(peliculas$voteCount)
class(peliculas$genresAmount)
class(peliculas$productionCoAmount)
class(peliculas$productionCountriesAmount)
class(peliculas$actorsAmount)
class(peliculas$castWomenAmount)
class(peliculas$castMenAmount)
```

### 4.1: Top 10 de peliculas con más presupuesto.

```{r}
presupuesto <- peliculas[order(-peliculas$budget),]
top10 <- head(presupuesto, 10)
top10
```
#Se puede observar que los géneros más communes con Adventure, Action, Science Fiction y Fantasy.

#4.2: Top 10 peliculas con más ingresos

```{r}
ganancias <- peliculas[order(-peliculas$revenue),]
top10ganancias<- head(ganancias, 10)
top10ganancias
```

#4.3: pelicula con mas votos

```{r}
masVotos <- peliculas[order(-peliculas$voteCount),]
top10votos <- head(masVotos, 10)
top10votos
```

#4.4: Top 10 peliculas con menos votos

```{r}
orden10menos <- tail(masVotos, 10)
orden10menos
```

#4.5: ¿Cuántas películas se hicieron en cada año? ¿En qué año se hicieron más películas? Haga un gráfico de barras

```{r}
peliculas$releaseDate = as.Date(peliculas$releaseDate, "%Y-%m-%d")
peliculas$year = format(peliculas$releaseDate, "%Y")
peliculasPoranio = table(peliculas$year)
peliculasPoranio
barplot(peliculasPoranio, xlab = "Anio", ylab = "Numero de peliculas")
```

#4.6: ¿Cuál es el género principal de las 20 películas más recientes? ¿Cuál es el género principal que predomina en el conjunto de datos? Represéntelo usando un gráfico

```{r}
peliculasOrd <- peliculas[order(peliculas$releaseDate),]
peliculasRec <- peliculasOrd[1:20, ]
peliculasRec <- do.call(rbind, strsplit(as.character(peliculasRec$genres), ", "))
peliculasFreq = names(sort(table(peliculasRec), increasing=TRUE))[1]
barplot(table(peliculasRec), xlab="Generos", ylab="Cuenta", main=paste("Distribucion de los generos en las 20 peliculas mas recientes\n Genero predominante: ", peliculasFreq))
```

#4.7 ¿Las películas de qué género principal obtuvieron mayores ganancias?

```{r}
masGanancias <- subset(ganancias, select = c("id","genres", "revenue"))
head(masGanancias, 10)
```

#4.8 ¿La cantidad de actores influye en los ingresos de las películas? ¿Se han hecho películas con más actores en los últimos años?

```{r}
actores <- peliculas[order(-peliculas$actorsAmount),]
ordenActores <- subset(actores, select = c("id", "revenue", "actorsAmount", "releaseDate"))
head(ordenActores, 10)
```

#4.9 ¿Es posible que la cantidad de hombres y mujeres en el reparto influya en la popularidad y los ingresos de las películas?

```{r}
popularidad <- peliculas[order(-peliculas$popularity),]
ordenPopularidad <- subset(popularidad, select = c("id", "popularity", "castWomenAmount", "castMenAmount"))
head(ordenPopularidad, 10)
```

#4.10 ¿Quiénes son los directores que hicieron las 20 películas mejor calificadas?

```{r}
peliculas_na <- peliculas[!is.na(peliculas$voteCount), ]
peliculas_ord <- peliculas[order(-peliculas$voteCount), ]
top_20_movies <- peliculas_ord[1:20, c("title", "director")]
print(top_20_movies)
```

#4.11 ¿Cómo se correlacionan los presupuestos con los ingresos? ¿Los altos presupuestos significan altos ingresos? Haga los gráficos que necesite, histograma, diagrama de disperción, etc.

```{r}
reg <- lm(peliculas$budget ~ peliculas$revenue, data = peliculas)
plot(peliculas$budget, peliculas$revenue, main="Budget vs Revenue", xlab="Budget", ylab="Revenue", pch=16)
abline(reg, col = "green")
```

#Podemos observar que si se mantiene una ganancia en crecimiento hay un aumento en el presupuesto.

#4.12: ¿Se asocian ciertos meses de lanzamiento con mejores ingresos? 
```{r}
peliculas$mesSalida <- as.numeric(format(as.Date(peliculas$releaseDate, format ="%Y-%m-%d"), "%m"))
plot(peliculas$mesSalida, peliculas$revenue, xlab="Mes de Salida", ylab="Revenue")
```
#4.13: ¿En qué meses se han visto los lanzamientos con mejores ingresos?¿cuantas películas, en promedio, se han lanzado por mes? 

```{r}
peliculas$mesSalida <- as.numeric(format(as.Date(peliculas$releaseDate, format ="%Y-%m-%d"), "%m"))
revenue_mes <- tapply(peliculas$revenue, peliculas$mesSalida, sum )
mes_mas_rev <- which.max(revenue_mes)
cat("El mes con más revenue es:", mes_mas_rev, "\n")
cat("Este revenue es:", revenue_mes[mes_mas_rev], "\n")
peliculas_mensuales <- table(peliculas$mesSalida)
promedio <- mean(peliculas_mensuales)
cat("El numero promedio de peliculas que son lanzadas por mes es:", promedio, "\n")
```
#4.15: ¿A qué género principal pertenecen las películas más largas? 

```{r}
peliculasRun <- peliculas[order(-peliculas$runtime), ]
top_5 <- peliculasRun[1:5, ]
cat("Los generos con las peliculas más largas son:", "\n")
for (i in 1:5) {
  cat(top_5$title[i], ":", top_5$genres[i], "\n")
}
```
